# 请问陈版主关于苹果支付与开发者结算的会计处理

提问人：winter135 时间：2017-08-06 23:51:45
陈版主，我想请问一下，如果公司作为开发者，在APP SOTRE上面上传了自己的应用，应用有内部消费的收费。 用户在应用中购买消费，公司需与苹果进行结算。 由于用户在APPS中购买了服务，服务期就开始了，应该要确认收入。 但是由于苹果和开发者的结算期较长，现在了解下来好像是要隔月的，并不是想支付宝、微信这样即时到账的。那在会计处理时，如何处理会比较合适呢？ 借：
应收——苹果 贷：主营业务收入 这么做么？感觉有点奇怪啊，其实苹果支付也是一种结算方式，挂对苹果的应收似乎不太合适，但是如果不挂，收入就无法确认了。 另外还有一个问题是，苹果现在对苹果支付会扣30%的是否是类似收入分成的类型，那这块扣款，是把他做在销售费用or成本中合适呢？还是说把苹果支付也是一种结算方式，把这部分作为财务费用合适？

回答人：chenyiwei
个人理解： 1 、可以确认为对苹果的其他应收款（建议尝试向苹果函证是否可行，如果函证不可行，可能要转到其他项目列报）；
2 、建议作为销售费用——渠道费。